# 可供出售金融资产的披露！

提问人：茶前饭后 时间：2017-01-17 14:37:20
在审计一家上市公司，对国外一家上市公司投资 1500 万美元，根据国外股市市值判断，估计公允价值降低不少，请问各位高手关于这个事项的披露有没有什么文件类的指示？比如亏多少比例必须披露？怎么样披露？公司主要考虑到影响本期业绩！拜谢了！

回答人：chenyiwei
如果对该国外上市公司的投资属于可供出售金融资产，则应关注《公开发行证券的公司信息披露解释性公告第 3 号——财务报表附注中可供出售金融资产减值的披露》（证监会公告[2013]38号）的相关规定。 如果对该公司具有控制、共同控制或重大影响的，则在披露“在其他主体中的权益”和长期股权投资的附注时，需披露相关的减值测试信息。